【裁判字號】    92,毒抗,252
【裁判日期】    920527
【裁判案由】    毒品危害防制條例
【裁判全文】
臺灣高等法院刑事裁定                            九十二年度毒抗字第二五二號
    抗  告  人
    即  被  告  甲○○原名許.
右列抗告人，因違反毒品危害防制條例案件，不服台灣桃園地方法院中華民國九十二
年四月二十三日裁定（九十二年度毒聲字第一二二一號），提起抗告，本院裁定如左
：
    主  文
抗告駁回。
    理  由
一、台灣桃園地方法院檢察署檢察官聲請意旨略以：被告甲○○前因施用毒品案件，
    經原審裁定送觀察、勒戒後，認有繼續施用毒品之傾向，並經原審裁定令入戒治
    處所施以強制戒治，嗣因戒治交付保護管束期滿，業經台灣桃園地方法院檢察署
    檢察官於九十年九月二十六日以九十年度戒偵字第九二五號為不起訴處分確定。
    惟查被告復於九十一年十二月二日二十時許往前回溯九十六小時內某刻，在台灣
    地區某不詳處所，非法施用第二級毒品安非他命，為警於九十一年十二月二日十
    八時許，在桃園縣新屋鄉赤欄村七鄰六十七號查獲之事實雖經被告否認，但被告
    於查獲時所採集之尿液，經送請桃園縣衛生局鑑定結果呈甲基安非他命陽性反應
    ，此有該局不法藥物尿液檢定書一紙附卷可稽，並有不起訴處分書及刑案資料查
    註記錄表在卷可考。從而被告係於前案不起訴處分後五年內再犯毒品危害防制條
    例第十條第二項之施用第二級毒品罪，爰依同條例第二十三條第二項中段規定，
    聲請裁定令被告入戒治處所施以強制戒治等語。
二、原審經核檢察官之聲請於法要無不合，依毒品危害防制條例第二十三條第二項中
    段，裁定甲○○令入戒治處所，施以強制戒治一年，經核與法相符，被告抗告意
    旨以伊雖然曾有施用毒品之前科，因年輕好奇，一時誤交朋友所致，伊深感悔意
    ，對不起家人及社會大眾，事後經過戒治遠離毒品，九十一年十二月二日當天伊
    係與郭先結同時接受抽驗尿液，抽驗結果伊有甲基安非他命陽性反應，尿液應非
    伊本人所有，實際有冤情，指摘原裁定不當。惟查被告甲○○於警訊中供稱：尿
    液是我本人所有，尿液空罐是我親自清洗及封緘等語，且其尿液亦經採尿者許錦
    彰警員為其編號為Ｈ１１１，此有九十一年十二月三日警訊筆錄及桃園縣警察局
    楊梅分局永安派出所被採尿人姓名編號對照表附卷可稽。而郭先結當時在警訊中
    已承認其於九十一年十二月一日晚上二十時許有在新屋鄉赤欄村屋內吸食安非他
    命的事實，由桃園縣警察局楊梅分局另以九十一年二月三日楊警分刑字第０九一
    ０００一二三三號通緝案件移送書報請台灣桃園地方法院檢察署偵辦，亦有九十
    一年十二月二日警訊筆錄及桃園縣警察局楊梅分局刑事案件報告書附卷可稽。可
    見被告上開所辯，核與事實不符，應不足採。是其抗告指摘原裁定不當為無理由
    ，應予駁回。
三、據上論斷，應依刑事訴訟法第四百十二條裁定如主文。
中      華      民      國    九十二    年      五      月    二十七    日
                              台灣高等法院刑事第二庭
                                  審判長法  官  蔡  長  溪
                                        法  官  林  俊  益
                                        法  官  楊  貴  志
右正本證明與原本無異。
不得再抗告。
                                        書記官  胡      儀
中      華      民      國    九十二    年      五      月    二十八    日


司法院資訊處製作；財團法人民間司法改革基金會備份。
